# 政府补助实际分批拨付相关递延收益应如何结转

提问人：zengfengxia 时间：2012-08-01 16:27:07
个人理解， 1 、要搞清楚 3000 万元投入的构成，有多少会形成资产的，有多少是研发费用投入的，在此基础上分割需计入当期营业外收入和递延收益部分金额； 2 、若该项目研发过程中不会形成资产，在项目完成通过验收没有不确定因素的前提下，实际发生成本2000 万，收到 1000 万都可以计入营业外收入。

回答人：chenyiwei
比较赞同此观点。

提问人：麦田兔子 时间：2012-08-02 15:02:12
谢谢陈版和各位老师的意见，国家的补贴实际上是用于弥补企业的研发支出的，因此如果严格按照会计准则是应该在收到的时候一次性结转。但当时考虑到企业的实际情况，——企业承担了较多的国家科研项目，这些项目的财政实际到款比较集中，如果一次性结转造成企业申报期内收入和利润波动巨大，——所以采用了这种逐步结转的折中办法。

回答人：chenyiwei
政府补助计入损益的时点和金额，还是比较强调与作为补助对象的支出计入损益的时点和金额相配比的，所以似乎不应出现因政府补助计入损益导致损益大幅度波动的情况？

提问人：麦田兔子 时间：2012-08-02 16:11:05
陈版，企业的实际情况就是这样，几个项目的项目书报上去以后，研发活动就开始进行了，第一年发生的成本费用都计入了企业当期的损益。财政实际拨款是在第二年下来的，几个项目全下来了，一下几千万收入。所以当时大家商量的结果，就是让收入成本相配比，这么处理的。。

回答人：chenyiwei
这种做法不恰当。对会计准则的遵循在任何时候都应放在考虑问题的首位，而不是人为平滑各期的业绩。